臺灣彰化地方法院刑事判決　　　　　　　100年度訴緝字第6號
公　訴　人　臺灣彰化地方法院檢察署檢察官
被　　　告　陳國
上列被告因毒品危害防制條例案件，經檢察官提起公訴（99年度
毒偵字第1099號），本院原分為99年度訴字第874號案件審理，
然被告審理中逃亡，緝獲後重新分案，因被告於準備程序中為有
罪之陳述，合議庭裁定由受命法官進行簡式審判程序，本院判決
如下：
    主  文
陳國施用第一級毒品，累犯，處有期徒刑拾月。
    事實及理由
一、犯罪事實：
  (一)陳國前因施用毒品案件，經觀察勒戒後，續行強制戒治，
    ，於民國（下同）94年9月15日執行完畢釋放。又因竊盜
    案件，經本院以81年度易緝字第57號判決處有期徒刑4月。
    再因侵占及偽造文書案件，經本院以81年度自緝字第25號
    判決分別判處有期徒刑8月、6月，應執行有期徒刑1年確定
    。又因違反麻醉藥品管理條例案件，經本院以81年度易字
    第2699號判決處有期徒刑6月確定。復因違反肅清煙毒條
    例案件，經本院以81年度訴字第1137號判決處有期徒刑3年
    4月確定。上開至案件，經本院裁定應執行有期徒刑4年
    8月確定。83年9月5日假釋出監，復經撤銷假釋，尚有殘刑
    有期徒刑2年5月10日。又再因違反肅清煙毒管理條例案件
    及麻醉藥品管理條例案件等，經本院以86年度訴字第249號
    判決，分別判處有期徒刑3年6月及6月。又因強盜案件，
    經本院以86年訴度231號判決處有期徒刑5年2月確定。又
    因偽造文書案件，經臺灣雲林地方法院以86年度訴字第273
    號判處有期徒刑8月確定。上述案件，曾經定應執行刑8
    年6月，以及應執行有期徒刑8月。上述應執行之
    殘刑2年5月10日、及應執行刑8 年6月、及有期徒刑8
    月，曾經接續執行，92年8月29日假釋出監，應至98年1月2
    日假釋期滿。然因犯上述施用毒品觀察勒戒、強制戒治案件
    ，又經撤假釋，94年9月15日入監後，本應有假釋殘刑5年4
    月10日；然又因中華民國96年度罪犯減刑條例施行，上述
    案件，經各減為有期1年9月、3月、4月，與未減刑之案
    件，定應執行刑有期徒刑6年10月。假釋殘刑只剩3年10日，
    已於97年8月28日執行完畢出監（構成累犯）。又於強制
    戒治執行完畢五年內，於99年2月7日施用海洛因，99年4 月
    12日檢察官偵查終結提起公訴（99年5月25日經本院99年度
    訴字第505號判決處有期徒刑10月，99年6月22日確定。因拒
    不到案而被通緝，100年1月27日緝獲送監執行，目前執行中
    ）。
  (二)陳國明知自己上述案審理中，且亦於強制戒治完畢五年
    期限內，仍不知悔改，基於施用第一級毒品海洛因之犯意，
    於99年5月15日上午7時許，在其位於彰化縣永靖鄉獨鰲村一
    村巷77號住處，以注射方式，施用第一級毒品海洛因1次。
    嗣於99年5月17日中午12時50分許，為警在彰化縣田尾鄉○
    ○路與庄頭巷口盤查，發現其左手背有針孔注射痕跡，經詢
    問後，陳國坦承最近施用毒品，經徵其同意採尿送驗，結
    果呈「可待因、嗎啡」陽性反應。
  (三)陳國於本院審理中逃亡經通緝，100年1月26日23時50分在
    彰化縣員林鎮○○路為警盤查，發現為通緝犯，送地檢署執
    行上述案件執行，並接受本院審理。
二、認定事實所憑之證據及理由：
  (一)被告於本院警詢、偵查、審理中之自白。
  (二)彰化縣警察局員林分局委託檢驗尿液代號與真實姓名對照認
    證單，證明被告接受採尿送驗之事實。
  (三)詮昕科技股份有限公司濫用藥物尿液檢驗報告書，證明被告
    驗尿呈現「嗎啡、可待因」之陽性反應。按行政院衛生署管
    制藥物管理局93年7月16日管檢字第0930006199號函示意見
    ：「依據Clark's Analysis of Drugs and Poisons一書第
    三版之記載：...第一級毒品海洛因亦可代謝成嗎啡，且海
    洛因常見含有少量6-乙醯可待因雜質成分，該成分可代謝為
    可待因及嗎啡。...」（參照行政院衛生署管制藥品管理局
    發行「濫用藥物檢驗相關解釋彙編」P.14）故可證明被告因
    施用海洛因而同時檢出「可待因、嗎啡」陽性反應。
  (四)被告自白核與事實相符，足堪採信。本件事證明確，被告施
    用第一級毒品犯行，已可認定。
三、論罪科刑：
  (一)核被告所為，係犯毒品危害防制條例第10條第1項之施用第
    一級毒品罪。被告持有一級毒品低度行為，應為施用之高度
    行為所吸收，不另論罪。
  (二)被告有犯罪事實欄所示之前科執行記錄，此有臺灣高等法院
    被告全國前案紀錄表乙紙附卷可稽，其受此有期徒刑執行完
    畢後，五年以內再犯有期徒刑以上之罪，均應依累犯規定加
    重其刑。
  (三)量刑審酌：被告雖然年紀已大，又毒品前科累累，出監後又
    染上毒品，可知其仍未覺悟毒品是家破人亡的不歸路，又被
    告自述已離婚多年，孩子跟著前妻，被告作園藝工作，四處
    工作，被告犯後逃亡，犯後態度不佳，但本院審酌被告年紀
    已大，未來人生歲月珍貴，入監刑罰之必要性程度等一切情
    狀，量處如主文，以示懲儆。
四、適用法律：
  (一)刑事訴訟法第273條之1第1項、第310條之2、第454條第1項
    。
  (二)毒品危害防制條例第10條第1項、刑法第11條、第47條第1項
    。
本案經檢察官高宏銘到庭執行職務。
中    華    民    國    100   年    2    月    25    日
                  刑事第七庭    法  官   葉明松
以上正本證明與原本無異。
如不服本判決應於收受判決後10日內向本院提出上訴書狀，並應
敘述具體理由；其未敘述上訴理由者，應於上訴期間屆滿後20日
內向本院補提理由書（均須按他造當事人之人數附繕本）「切勿
逕送上級法院」。
中    華    民    國    100   年    2    月    25    日
                                書記官   施秀青
附錄本案論罪法條：
毒品危害防制條例第10條
施用第一級毒品者，處 6 月以上 5 年以下有期徒刑。
施用第二級毒品者，處 3 年以下有期徒刑。